【裁判字號】    97,訴,429
【裁判日期】    980317
【裁判案由】    違反槍砲彈藥刀械管制條例
【裁判全文】
臺灣花蓮地方法院刑事判決               97年度訴字第429號
公  訴  人  臺灣花蓮地方法院檢察署檢察官
被      告  甲○○
選任辯護人  陳清華律師
上列被告因違反槍砲彈藥刀械管制條例案件，經檢察官提起公訴
（97年度偵字第1773號），本院判決如下：
    主  文
甲○○犯非法持有可發射子彈具殺傷力之槍枝罪，處有期徒刑壹
年拾月，併科罰金新臺幣貳萬元，罰金如易服勞役，以新臺幣壹
仟元折算壹日。扣案之仿BERETTA廠84 型半自動改造手槍（槍枝
管制編號0000000000號）壹枝沒收。
    事  實
一、甲○○明知未經主管機關許可，不得非法持有手槍及子彈，
    竟於民國94年 5月間某日，在花蓮縣美崙工業區，自年籍姓
    名不詳綽號「阿福」之成年男子收受具有殺傷力之仿BERETT
    A廠84型半自動改造手槍1枝（槍枝管制編號0000000000號）
    、具殺傷力之非制式子彈 3顆後，藏置在花蓮縣吉安鄉○○
    村○○路○段225號住處內，而非法持有之。嗣經員警於97年
    4月4日持搜索票，至上址實施搜索，扣得仿BERETTA廠 84型
    半自動改造手槍1枝（槍枝管制編號 0000000000號）、非制
    式子彈6顆（其中3顆經鑑驗認有殺傷力，另 3顆則無殺傷力
    ），而查知上情。
二、案經花蓮縣警察局吉安分局報請臺灣花蓮地方法院檢察署檢
    察官偵查後起訴。
    理  由
一、證據能力：
  (一)按被告之自白，非出於強暴、脅迫、利誘、詐欺、疲勞訊問
    、違法羈押或其他不正之方法，且與事實相符者，得為證據
    ，刑事訴訟法第156條第1項定有明文。本案被告甲○○於警
    詢、偵查中有關其犯罪事實之自白，未抗辯有上開非任意性
    之情形，本院亦查無明顯事證，有上述不正訊（詢）問之情
    ，應認該自白具有任意性，而有證據能力。
  (二)內政部警政署刑事警察局97年5月21日刑鑑字第 0970056874
    號及98年1月14日刑鑑字第 0970194995號槍彈鑑驗書係依據
    刑事訴訟法第206條規定之鑑定，為同法第159條第 1項之「
    除法律有規定者外」之傳聞法則例外規定，應具有證據能力
    。
  (三)扣案證物，均非供述證據，無傳聞法則之適用，與本案具有
    關聯性，且上開物證經偵辦員警合法取得，具有證據能力。
二、認定犯罪事實之證據及理由：
    被告甲○○持有上揭槍、彈之事實，業據被告於警詢、偵查
    及本院審理中坦承不諱，復有扣案之仿BERETTA廠 84型半自
    動改造手槍1枝（槍枝管制編號0000000000號）、直徑7.9±
    0.5mm金屬彈頭之非制式子彈5顆及直徑 9.0mm金屬彈頭之非
    制式子彈 1顆在卷可稽。而扣案之手槍、子彈經送請內政部
    警政署刑事警察局以性能檢驗法、試射法鑑定結果：手槍 1
    枝（槍枝管制編號0000000000），認係改造手槍，由仿BERE
    TTA廠 84型半自動手槍製造之槍枝，換裝土造金屬槍管而成
    ，擊發功能正常，可供擊發適用子彈使用，認具殺傷力；子
    彈6顆，認均係非制式子彈，其中5顆由金屬彈殼組合直徑7.
    9±0.5mm 金屬彈頭而成，試射結果為3顆可擊發，認具殺傷
    力，餘2顆無法擊發，認不具殺傷力；另子彈1顆，係由金屬
    彈殼組合直徑 9.0mm金屬彈頭而成，試射結果無法擊發，認
    不具殺傷力，有該局97年5月21日刑鑑字第 0970056874號槍
    彈鑑定書及98年1月14日刑鑑字第 0970194995號函附卷可稽
    （偵卷第11-14頁及本院卷第 56頁）。此外，復有搜索扣押
    筆錄及現場照片、扣押槍彈照片在警卷可憑，被告上開自白
    堪認與事實相符。本件事證明確，被告犯行堪以認定，應依
    法論科。
三、論罪科刑：
  (一)按持有槍彈為長時間之繼續，乃行為之繼續而非狀態之繼續
    ，故如未受允准，持有槍彈而無正當理由之行為持續長時間
    ，於終止持有前，均在其犯罪行為實施中。其間法律縱有變
    更，其行為既繼續實施至新法施行以後，即與犯罪後法律有
    變更之情形不同，不生新舊法比較適用之問題（最高法院75
    年度臺上字第3370號判決要旨參照）。查刑法部分條文於94
    年2月2日修正公布，95年7月1日施行，本案被告雖於 94年5
    月間起持有上揭槍、彈，惟被告持有之行為既持續至 97年4
    月 4日止，自應適用修正後刑法之規定，並無比較新舊法之
    問題，先予敘明。
  (二)查扣案具有殺傷力之改造手槍、非制式子彈分別屬槍砲彈藥
    刀械管制條例第4條第1項第1款、第2款所稱之槍砲、彈藥，
    依據同條例第 5條規定，非經主管機關許可不得持有。被告
    持有具殺傷力之改造手槍、子彈，核被告所為，係犯槍砲彈
    藥刀械管制條例第8條第4項之未經許可持有第4條第 1項第1
    款所定其他可發射子彈具有殺傷力之槍砲罪，及同法第12條
    第 4項未經許可持有子彈罪。被告以一持有行為，同時持有
    改造手槍及非制式子彈，觸犯構成要件不同之罪名，為想像
    競合犯，應依刑法第55條規定，從一重論以未經許可持有可
    發射子彈具有殺傷力之槍砲罪處斷。
  (三)次查，被告持有上開改造手槍約 3年期間，均一直藏放家中
    ，並未供作犯罪之用，對社會治安所生危害尚輕，且其持有
    上開槍枝及子彈係因他人抵償債務之緣故，足認被告並非刻
    意購買作為犯罪之用，核其單純持有槍枝情節輕微，犯罪之
    情狀顯可憫恕，認科以最低度刑仍嫌過重，爰依刑法第59條
    之規定酌量減輕其刑。爰審酌被告平日經營檳榔攤，有正當
    職業，素行良好，持有上開槍彈數量非鉅，且犯後自始坦承
    犯行，態度良好等一切情狀，量處如主文所示之刑，罰金部
    分並諭知易服勞役之折算標準。扣案具殺傷力之改造手槍 1
    枝為違禁物，依刑法第38條第1項第1款規定宣告沒收。至扣
    案非制式子彈6顆，其中3顆經試射鑑驗，已失違禁物性質，
    另3顆不具殺傷力，均不予沒收，併此敘明。
據上論斷，應依刑事訴訟法第299條第1項前段，槍砲彈藥刀械管
制條例第8條第4項、第12條第4項，刑法第11條前段、第 55條、
第42條第3項前段、第38條第1項第1款，判決如主文。
本案經檢察官吳文正到庭執行職務。
中    華    民    國    98    年    3     月    17    日
                  刑事第一庭    審判長  張健河
                                法  官  蕭一弘
                                法  官  魏俊明
以上正本證明與原本無異。
如不服本判決應於收受送達後10日內向本院提出上訴書狀，並應
敘述具體理由。其未敘述上訴理由者，應於上訴期間屆滿後20日
內向本院補提理由書 (均須按他造當事人之人數附繕本)「 切勿
逕送上級法院」。
中    華    民    國    98    年    3     月    17    日
                                書記官
附錄本判決論罪之法律條文：
槍砲彈藥刀械管制條例第8條第4項：
未經許可，持有、寄藏或意圖販賣而陳列第1項所列槍枝者，處3
年以上10年以下有期徒刑，併科新臺幣700萬元以下罰金。
槍砲彈藥刀械管制條例第12條第4項：
未經許可，持有、寄藏或意圖販賣而陳列子彈者，處五年以下有
期徒刑，併科新台幣三百萬元以下罰金。


司法院資訊處製作；財團法人民間司法改革基金會備份。
